臺灣高等法院刑事裁定
110年度聲再字第635號
再審聲請人
即受判決人  游雅惠



上列聲請人因詐欺案件，對於本院110年度上訴字第1322號，中
華民國110年8月18日第二審確定判決，聲請再審，本院裁定如下
：
    主  文
再審之聲請駁回。
    理  由
一、聲請意旨略以：審理期間，被害人堅持一次性賠償，無奈伊
    因家中經濟因素，與被害人協商破裂，經多次主動積極聯絡
    被害人尋求和解賠償，表明伊悔悟懺悔之心，而於民國110
    年10月4日與被害人達成和解(物證1.2)。伊已於110年10月6
    日提出陳報狀，然最高法院卻以伊未與被害人達成和解賠償
    損失予以指謫，顯非真實之事實，更以此為衡刑輕重之基礎
    及依據，難以實現公平正義之意旨，請憐恤伊之情狀，依刑
    事訴訟法第420條第1項第6款之規定，予以發回再審之准許
    云云。
二、按刑事訴訟法第420條於104年2月4日修正公布，該條第1項
    第6款修正為「因發現新事實或新證據，單獨或與先前之證
    據綜合判斷，足認受有罪判決之人應受無罪、免訴、免刑或
    輕於原判決所認罪名之判決者。」並增列第3項規定：「第1
    項第6款之新事實或新證據，指判決確定前已存在或成立而
    未及調查斟酌，及判決確定後始存在或成立之事實、證據。
    」該條項修正之立法理由謂：「再審制度之目的在發現真實
    並追求具體公平正義之實現，為求真實之發現，避免冤抑，
    對於確定判決以有再審事由而重新開始審理，攸關被告權益
    影響甚鉅，故除現行規定所列舉之證據外，若有新事實存在
    ，不論單獨或與先前之證據綜合判斷，合理相信足以動搖原
    確定判決，使受有罪判決之人應受無罪、免訴、免刑或輕於
    原判決所認罪名之判決者，應即得開啟再審程序。」因此，
    刑事訴訟法第420條第1項第6款修正後，聲請再審人所主張
    之新事實或新證據，單獨或與先前之證據綜合判斷，倘無法
    使法院合理相信，足以動搖原確定判決所認定之事實者，仍
    無從准予開啟再審程序。又刑事訴訟法第420條第1項第6款
    所謂「輕於原判決所認罪名之判決」者，所稱「罪名」，與
    輕於原判決所宣告之「罪刑」有別，係指與原判決所認罪名
    比較，係相異且法定刑較輕之罪名而言。同一罪名之有無刑
    罰加減之原因，如自首、未遂犯、累犯等刑之加減，僅影響
    科刑範圍，但罪質不變，至於宣告刑之輕重，乃量刑問題，
    均非屬前揭法條所指罪名範圍，自不得據為聲請再審之原因
    （最高法院108年度台抗字第1525號、107年度台抗字第1338
    號裁定意旨參照）。
三、經查，聲請人即受判決人游雅惠固提出被害人出具之刑事陳
    報狀及匯款證明等資料，援以為新事實、新證據聲請再審。
    然聲請人於警詢、偵查及審理時，均坦承原確定判決所認定
    之三人以上共同詐欺取財罪、一般洗錢罪，僅係以其於判決
    後與被害人達成和解並賠償損害之新事實，據以為有利之量
    刑審酌事由，按上說明，此與罪名無關，不生「與原判決所
    認罪名比較，其法定刑較輕之相異罪名」之結果，核與刑事
    訴訟法第420條第1項第6款之要件不符，其據以聲請再審為
    無理由，應予駁回。
四、按聲請再審之案件，除顯無必要者外，應通知聲請人及其代
    理人到場，並聽取檢察官及受判決人之意見。但無正當理由
    不到場，或陳明不願到場者，不在此限。前項本文所稱「顯
    無必要者」，係指聲請顯屬程序上不合法且無可補正或顯無
    理由而應逕予駁回，刑事訴訟法第429條之2、法院辦理刑事
    訴訟案件應行注意事項第177條之4分別定有明文。本件再審
    之聲請，有如前述顯無理由之情形，本院認無通知聲請人到
    場之必要，附此敘明。
據上論斷，應依刑事訴訟法第434條第1項，裁定如主文。
中　　華　　民　　國　　111 　年　　3 　　月　　17　　日
                  刑事第十四庭  審判長法　官  黃斯偉
                                      法　官  黎惠萍
                                      法　官  許泰誠
以上正本證明與原本無異。
如不服本裁定，應於裁定送達後10日內向本院提出抗告狀。
                                      書記官  朱子勻
中　　華　　民　　國　　111 　年　　3 　　月　　17　　日